【裁判字號】    99,訴,1381
【裁判日期】    990820
【裁判案由】    毒品危害防制條例
【裁判全文】
臺灣臺中地方法院刑事判決              99年度訴字第1381號
公  訴  人  臺灣臺中地方法院檢察署檢察官
被      告  甲○○
指定辯護人  本院公設辯護人乙○○
上列被告因違反毒品危害防制條例案件，經檢察官提起公訴（99
年度偵緝字第900號），本院判決如下：
    主    文
甲○○犯如附表二編號1至16號所示之販賣第二級毒品罪，各處
如附表二編號1至16號所示之刑。應執行有期徒刑肆年拾月；未
扣案之販賣第二級毒品所得之財物共計新臺幣萬伍仟伍佰元均
沒收，如全部或一部不能沒收時，以其財產抵償之；未扣案之門
號0000000000、0000000000、0000000000號行動電話機具各壹支
（含SIM卡各壹枚）均沒收之，如全部或一部不能沒收時，追徵
其價額；扣案之電子磅秤壹台、夾鏈袋壹包均沒收。
    犯罪事實
一、甲○○（綽號「無心」、「文興」）明知甲基安非他命係毒
    品危害防制條例第2條第2項第2款所規定之第二級毒品，未
    經許可不得持有、販賣，竟各基於販賣第二級甲基安非他命
    以營利之犯意，分別與黃阿生、王聖昌、張毓庭、林信安、
    王志豪、許立達等6人，以如附表一「聯絡電話欄」所示之
    行動電話聯絡後，即於如附表一「交易時間欄」、「交易地
    點欄」所示之時間、地點，將如附表一「交易數量欄」所示
    之第二級毒品甲基安非他命，以如附表一「交易金額欄」所
    示之價額，販售予黃阿生、王聖昌、張毓庭、林信安、王志
    豪、許立達等6人，共計牟利新臺幣（下同）3萬5500元。
二、案經臺中縣警察局移送臺灣臺中地方法院檢察署檢察官偵查
    起訴。
    理    由
一、程序方面：
（一）按被告以外之人於審判外之言詞或書面陳述，除法律有規
      定者外，不得作為證據，刑事訴訟法第159條第1項固定有
      明文，惟被告以外之人於審判外之陳述，雖不符合同法第
      159條之1至第159條之4規定，但經當事人於審判程序同意
      作為證據，法院審酌該言詞陳述或書面陳述作成時之情況
      ，認為適當者，亦得為證據，當事人、代理人或辯護人於
      法院調查證據時，知有第159條第1項不得為證據之情形，
      而未於言詞辯論終結前聲明異議者，視為有前項之同意，
      此觀同法第159條之5規定即明。查本判決後開引用各該被
      告甲○○以外之人於審判外之陳述（包含書面陳述），皆
      屬傳聞證據，惟檢察官、被告甲○○及其指定辯護人雖知
      上開證據資料為傳聞證據，仍於本院審判期日中對各該證
      據資料均表示無意見而不予爭執，且迄至言詞辯論終結前
      亦未再聲明異議，本院審酌上開證據資料製作時之情況尚
      無違法不當等瑕疵，且與本案具有關連性，認為以之作為
      證據應屬適當，揆諸前開規定，爰逕依刑事訴訟法第159
      條之5規定，認前揭證據資料均具有證據能力。
（二）偵查犯罪機關依法定程序監聽之錄音，係以監聽之錄音帶
      為其調查犯罪所得之證據，司法警察依據監聽錄音結果予
      以翻譯而製作之通訊監察譯文，乃該監聽錄音帶內容之顯
      示，此為學理上所稱之「派生證據」，屬於文書證據之一
      種。於被告或訴訟關係人對其譯文之真實性發生爭執或有
      所懷疑時，法院固應依刑事訴訟法第165條之1第2項之規
      定，勘驗該監聽錄音帶以踐行調查證據之程序，俾確認該
      錄音聲音是否為通訊者本人及其內容與通訊監察譯文之記
      載是否相符，或傳喚該通訊者為證據調查。倘被告或訴訟
      關係人對該通訊監察譯文之真實性並不爭執，即無勘驗辨
      認其錄音聲音之調查必要性，法院於審判期日如已踐行提
      示通訊監察譯文供當事人辨認或告以要旨，使其表示意見
      等程序並為辯論者，其所為之訴訟程序即無不合（最高法
      院97年度台上字第561號刑事判決意旨參照）。本案卷附
      被告所使用之門號0000000000、0000000000、0000000000
      號行動電話通訊監察譯文，係員警依本院98年聲監字第14
      59號、99年聲監續字第30號、99年聲監續字第173號、99
      年聲監續字第334號、99年聲監字第34號、99年聲監續字
      第175號、99年聲監字第221號、99年聲監續字第000336號
      通訊監察書所為合法監聽，再根據錄音結果予以翻譯製作
      而成，有本院核發之上開通訊監察書彌封在卷可憑。而被
      告及其指定辯護人對於該通訊監察譯文之真實性並不爭執
      ，且本院亦於審理期日踐行提示及告以要旨之程序，揆諸
      前揭說明，該通訊監察譯文亦均應具有證據能力。
（三）按關於非供述證據之物證，或以科學、機械之方式，對於
      當時狀況所為忠實且正確之記錄，性質上並非供述證據，
      均應無傳聞法則規定之適用；如該非供述證據非出於違法
      取得，並已依法踐行調查程序，即不能謂無證據能力，最
      高法院97年度台上字第1401、6153、3854號判決要旨參照
      。本件其餘非供述證據例如扣案之電子磅秤1台、夾鏈袋1
      包，因非屬供述證據，並無人對現實情形之記憶、知覺經
      常可能發生之誤差（如知覺之主觀性及記憶隨時間推移而
      發生變化、遺忘等），故上開非供述證據，並無傳聞法則
      之適用至明，又上開證物與本案具有關聯性，被告及其指
      定辯護人亦未爭執上開非供述證據有何違法取得上開物證
      之情形，復經本院於審理中踐行調查程序，自均有證據能
      力。
二、實體方面：
（一）上揭犯罪事實，業據被告甲○○於99年5月6日檢察官偵查
      中及本院審理時均坦承不諱，核與證人黃阿生、王聖昌、
      張毓庭、林信安、王志豪、許立達等6人於警詢及偵查中
      之證述內容相符，並有門號0000000000、0000000000、00
      00000000號行動電話之通訊監察譯文、本院98年聲監字第
      1459號、99年聲監續字第30號、99年聲監續字第173號、
      99年聲監續字第334號、99年聲監字第34號、99年聲監續
      字第175號、99年聲監字第221號、99年聲監續字第336號
      之通訊監察書彌封在卷可憑，並有被告所有供販賣第二級
      毒品甲基安非他命使用之電子磅秤1台及夾鏈袋1包扣案可
      資佐證，足見被告自白與事實相符而堪採信。又按近年來
      毒品之濫用，危害國民健康與社會安定日益嚴重，治安機
      關對於販賣或施用毒品之犯罪行為，無不嚴加查緝，各傳
      播媒體對於政府大力掃毒之決心亦再三報導，已使毒品不
      易取得且物稀價昂，苟被告於有償交付毒品甲基安非他命
      予買受人之交易過程中無利可圖，縱屬至愚，亦無甘冒被
      取締移送法辦判處重刑之危險而平白從事上開毒品交易之
      理。是其販入之價格必較其出售之價格為低，而有從中賺
      取買賣價差牟利之意圖及事實，應屬合理認定。又販賣毒
      品甲基安非他命係違法行為，非可公然為之，而毒品甲基
      安非他命亦無公定價格，係可任意分裝增減分量，且每次
      買賣之價格、數量，亦隨時依雙方之關係深淺、資力、需
      求量、對行情之認知、來源是否充裕、查緝是否嚴緊、購
      買者被查獲時供述購買對象之可能風險之評估等因素，而
      異其標準，機動調整，非可一概論之。從而販賣之利得，
      除非經行為人詳細供出各次所販賣之毒品之進價及售價，
      且數量俱臻明確外，實難察得其交易實情，然販賣者從價
      差或量差中牟利，方式雖異，惟其販賣行為在意圖營利則
      屬同一。從而，舉凡有償交易，除足以反證其確係另基於
      某種非圖利本意之關係外，通常尚難因無法查悉其精確之
      販入價格，作為是否高價賣出之比較，諉以無營利之意思
      而阻卻販賣犯行之追訴。本案販賣第二級毒品甲基安非他
      命之犯行屬重罪，如於買賣之過程中無利可圖，被告何必
      甘冒觸犯刑罰之高度風險幫助他人取得毒品？是依一般經
      驗法則，自堪信被告各次販賣第二級毒品甲基安非他命時
      ，確有從中賺取買賣價差，而有牟利之意圖甚明。是被告
      前揭犯行，事證已臻明確，應依法論科。
（二）查甲基安非他命係屬毒品危害防制條例第2條第2項第2款
      所列之第二級毒品，核被告如犯罪事實欄所示之行為，均
      係違犯毒品危害防制條例第4條第2項之販賣第二級毒品罪
      。又被告販賣第二級毒品甲基安非他命前後持有第二級毒
      品甲基安非他命之低度行為，應為販賣第二級毒品甲基安
      非他命之高度行為所吸收，不另論罪。本件被告所犯16次
      販賣第二級毒品犯行，犯意各別，行為互殊，應予分論併
      罰。再查被告既於99年5月6日檢察官偵查中及本院審理時
      ，就本件16次販賣第二級毒品犯行均自白犯罪，爰依於98
      年5月20日公布，於同年月22日施行之毒品危害防制條例
      第17條第2項之規定均減輕其刑。爰審酌被告不思正途，
      無視於國家對於杜絕毒品犯罪之禁令及毒品對於健康之戕
      害，販賣第二級毒品甲基安非他命足使購毒者施用後，導
      致精神障礙與性格異常，甚至造成人民生命健康受損之危
      險以及成癮性，嚴重戕害國人身體健康，且危害社會安全
      ，行為殊不可取，暨審酌被告犯罪之動機、目的、手段，
      犯後尚能承認犯行，知所悔悟，態度良好等一切情狀，分
      別量處如主文所示之刑，並定其應執行之刑，以資懲儆。
（三）按犯毒品危害防制條例第4條至第9條、第12條、第13條或
      第14條第1項、第2項之罪者，其供犯罪所用或因犯罪所得
      之財物，均沒收之，如全部或一部不能沒收時，追徵其價
      額或以其財產抵償之，為該條例第19條第1項所明定。而
      犯罪所得之財物，不能與正常營利事業計算營利所得之情
      形相提並論，是所稱因犯罪所得之財物，乃指犯罪行為所
      直接取得而法律上無第三人得主張權利之一切財物而言，
      則上開規定所指販賣毒品所得之財物，依法諭知沒收時，
      舉凡販賣毒品所得之財物，不問其中何部分屬於成本，何
      部分屬於犯罪之利得，均應予以沒收，並非僅限於所賺取
      之差價部分，始符立法之本旨（最高法院98年度台上字第
      3081號判決意旨參照）；本件被告16次販賣第二級毒品所
      得之財物合計3萬5500元，雖均未扣案，惟仍應依毒品危
      害防制條例第19條第1項規定，分別於其各次販賣第二級
      毒品甲基安非他命之主刑項下宣告沒收，如全部或一部不
      能沒收時，以其財產抵償之。又扣案之電子磅秤1台、夾
      鏈袋1包，均係被告所有，並供其為本件販賣第二級毒品
      所用之物，業據被告供承在卷，應依毒品危害防制條例第
      19條第1項之規定沒收之。次按，依毒品危害防制條例第
      19條第1項規定，犯同條例第4條之罪者，其供犯罪所用或
      因犯罪所得之財物，均沒收之，如全部或一部不能沒收時
      ，追徵其價額或以其財產抵償之。該規定所稱「追徵其價
      額」者，係指所沒收之物為金錢以外之其他財物而無法沒
      收時，應追徵其價額，使其繳納與原物相當之價額。如所
      得財物為金錢而無法沒收時，始應「以其財產抵償之」（
      最高法院93年度台上字第4584號及95年度台上字第30號判
      決要旨參照）。查門號0000000000、0000000000、000000
      0000號行動電話機具各1支（含SIM卡各1枚；因各該行動
      電話SIM卡於客戶申請門號並取得SIM卡時，即已取得該SI
      M卡之所有權，所有權均移歸申請人或使用人，已非電信
      公司所有之物），均係被告所有，業據被告供明在卷，且
      經本院查明係供被告與證人黃阿生、王聖昌、張毓庭、林
      信安、王志豪、許立達聯絡交易毒品使用，雖據被告陳述
      均業已丟棄，然因無積極證據證明業已滅失不存在，依前
      開說明，均應依毒品危害防制條例第19條第1項規定，併
      予宣告沒收，如全部或一部不能沒收時，應追徵其價額，
      使其繳納與原物相當之價額。
據上論斷，應依刑事訴訟法第299條第1項前段，毒品危害防制條
例第4條第2項、第17條第2項、第19條第1項，刑法第11條、第51
第5款，判決如主文。
本案經檢察官丙○○到庭執行職務
中    華    民    國    99    年    8    月    20    日
                  刑事第十四庭  審判長  法  官  陳得利
                                        法  官  何世全
                                        法  官  許月馨
上正本證明與原本無異。
如不服本判決，應於收受送達後10日內向本院提出上訴書狀（應
敘述具體理由並附繕本）。
上訴書狀如未敘述理由，應於上訴期間屆滿後20日內補提理由書
於本院。
                                        書記官  黃美雲
中    華    民    國    99    年    8     月    20    日
附錄論罪科刑法條
毒品危害防制條例第4條第2項：
製造、運輸、販賣第二級毒品者，處無期徒刑或七年以上有期徒
刑，得併科新臺幣一千萬元以下罰金。
附表一：
┌─┬──┬────┬────┬──┬──┬──────┐
│編│販賣│交易時間│交易地點│交易│交易│聯絡電話    │
│號│對象│        │        │金額│數量│            │
│  │    │        │        │（新│（均│            │
│  │    │        │        │臺幣│不含│            │
│  │    │        │        │）  │袋重│            │
│  │    │        │        │    │）  │            │
├─┼──┼────┼────┼──┼──┼──────┤
│1 │黃  │99年1月 │甲○○位│1000│0.1 │黃阿生以門號│
│  │阿  │23日15時│於臺中縣│元  │公克│0000000000號│
│  │生  │46分許  │豐原市圳│    │    │行動電話與李│
│  │    │        │寮路79號│    │    │心人持用之門│
│  │    │        │3樓住處 │    │    │號0000000000│
│  │    │        │        │    │    │號行動電話聯│
├─┤    ├────┤        ├──┼──┤繫          │
│  │    │99年2月 │        │1000│0.1 │            │
│  │    │11日10時│        │元  │公克│            │
│2 │    │57分許  │        │    │    │            │
├─┤    ├────┤        ├──┼──┤            │
│  │    │99年2月 │        │1000│0.1 │            │
│3 │    │12日16時│        │元  │公克│            │
│  │    │7分許   │        │    │    │            │
├─┤    ├────┤        ├──┼──┤            │
│4 │    │99年2月 │        │2000│0.3 │            │
│  │    │12日19時│        │元  │公克│            │
│  │    │22分許  │        │    │    │            │
├─┤    ├────┤        ├──┼──┤            │
│5 │    │99年2月 │        │1000│0.1 │            │
│  │    │18日7時 │        │元  │公克│            │
│  │    │48分許  │        │    │    │            │
├─┤    ├────┤        ├──┼──┤            │
│6 │    │99年2月 │        │2000│0.3 │            │
│  │    │18日12時│        │元  │公克│            │
│  │    │25分許  │        │    │    │            │
├─┼──┼────┼────┼──┼──┼──────┤
│7 │王  │98年12月│甲○○位│5000│1.5 │王聖昌以門號│
│  │聖  │18日20時│於臺中縣│元  │公克│0000000000號│
│  │昌  │4分許   │豐原市圳│    │    │行動電話與李│
│  │    │        │寮路79號│    │    │心人持用之門│
│  │    │        │住處樓下│    │    │號0000000000│
│  │    │        │        │    │    │號行動電話聯│
│  │    │        │        │    │    │繫          │
├─┼──┼────┼────┼──┼──┼──────┤
│8 │張  │99年2月 │臺中縣豐│3000│0.7 │張毓庭以市話│
│  │毓  │23日10時│原市豐中│元  │公克│00-00000000 │
│  │庭  │40分許  │路148號 │    │    │號電話與李心│
│  │    │        │「109洗 │    │    │人持用之門號│
│  │    │        │衣店」  │    │    │0000000000號│
│  │    │        │        │    │    │行動電話聯繫│
├─┼──┼────┼────┼──┼──┼──────┤
│9 │林  │98年12月│臺中縣豐│2000│ 0.3│林信安以門號│
│  │信  │18日11時│原市中陽│元  │公克│0000000000號│
│  │安  │42分許  │路「豐村│    │    │行動電話與李│
│  │    │        │國小」後│    │    │心人持用之門│
│  │    │        │面      │    │    │號0000000000│
│  │    │        │        │    │    │號行動電話聯│
├─┤    ├────┼────┼──┼──┤繫          │
│10│    │98年12月│（同上）│2000│0.3 │            │
│  │    │25日11時│        │元  │公克│            │
│  │    │48分許  │        │    │    │            │
├─┤    ├────┼────┼──┼──┤            │
│11│    │99年1月 │臺中縣豐│1000│0.1 │            │
│  │    │17日9時 │原市豐洲│元  │公克│            │
│  │    │58分許  │路「元富│    │    │            │
│  │    │        │飯店」  │    │    │            │
├─┤    ├────┼────┼──┼──┤            │
│12│    │99年2月 │臺中縣豐│2000│0.3 │            │
│  │    │24日12時│原市中陽│元  │公克│            │
│  │    │15分許  │路「豐村│    │    │            │
│  │    │        │國小」後│    │    │            │
│  │    │        │面      │    │    │            │
├─┼──┼────┼────┼──┼──┼──────┤
│13│王  │98年12月│臺中縣豐│1500│0.2 │王志豪以門號│
│  │志  │21日6時 │原市某路│元  │公克│0000000000號│
│  │豪  │36分許  │邊      │    │    │行動電話與李│
│  │    │        │        │    │    │心人持用之門│
│  │    │        │        │    │    │號0000000000│
│  │    │        │        │    │    │號行動電話聯│
├─┤    ├────┼────┼──┼──┤繫          │
│14│    │99年2月 │甲○○位│4000│0.7 │            │
│  │    │25日12時│於臺中縣│元  │公克│            │
│  │    │28分許  │豐原市圳│    │    │            │
│  │    │        │寮路79號│    │    │            │
│  │    │        │3樓住處 │    │    │            │
├─┼──┼────┼────┼──┼──┼──────┤
│15│許  │98年12月│（同上）│5000│1.0 │許立達以門號│
│  │立  │16日19時│        │元  │公克│0000000000號│
│  │達  │許      │        │    │    │行動電話與李│
│  │    │        │        │    │    │心人持用之門│
│  │    │        │        │    │    │號0000000000│
│  │    │        │        │    │    │號行動電話聯│
├─┤    ├────┼────┼──┼──┤繫          │
│16│    │98年12月│（同上）│2000│0.3 │            │
│  │    │23日21時│        │元  │公克│            │
│  │    │許      │        │    │    │            │
├─┴──┴────┴────┴──┴──┴──────┤
│備註：【編號7】被告於98年12月18日20時4分許販賣第二級毒│
│品甲基安非他命不含袋重1.5公克予證人王聖昌時雖僅收受新 │
│台幣1500元，然於98年12月25日王聖昌已將餘款3500元交付被│
│告，故應認被告此次販毒所得財物為5000元。              │
└───────────────────────────┘
附表二
┌─┬───┬────────┬─────────────┐
│編│犯罪  │所犯法條及罪名  │ 宣告刑（主刑及從刑）     │
│號│事實  │                │                          │
├─┼───┼────────┼─────────────┤
│1 │如附表│毒品危害防制條例│甲○○販賣第二級毒品，處有│
│  │一編號│第4條第2項之販賣│期徒刑年陸月。未扣案之販│
│  │1所示 │第二級毒品罪。  │賣第二級毒品所得之財物新臺│
│  │      │                │幣壹仟元沒收，如全部或一部│
│  │      │                │不能沒收時，以其財產抵償之│
│  │      │                │；未扣案之門號0000000000號│
│  │      │                │行動電話機具壹支（含SIM卡 │
│  │      │                │壹枚）沒收，如全部或一部不│
│  │      │                │能沒收時，追徵其價額；扣案│
│  │      │                │之電子磅秤壹台、夾鏈袋壹包│
│  │      │                │均沒收。                  │
├─┼───┼────────┼─────────────┤
│2 │如附表│（同上）        │（同上）                  │
│  │一編號│                │                          │
│  │2所示 │                │                          │
├─┼───┼────────┼─────────────┤
│3 │如附表│（同上）        │（同上）                  │
│  │一編號│                │                          │
│  │3所示 │                │                          │
├─┼───┼────────┼─────────────┤
│4 │如附表│（同上）        │甲○○販賣第二級毒品，處有│
│  │一編號│                │期徒刑年陸月。未扣案之販│
│  │4所示 │                │賣第二級毒品所得之財物新臺│
│  │      │                │幣貳仟元沒收，如全部或一部│
│  │      │                │不能沒收時，以其財產抵償之│
│  │      │                │；未扣案之門號0000000000號│
│  │      │                │行動電話機具壹支（含SIM卡 │
│  │      │                │壹枚）沒收，如全部或一部不│
│  │      │                │能沒收時，追徵其價額；扣案│
│  │      │                │之電子磅秤壹台、夾鏈袋壹包│
│  │      │                │均沒收。                  │
├─┼───┼────────┼─────────────┤
│5 │如附表│（同上）        │甲○○販賣第二級毒品，處有│
│  │一編號│                │期徒刑年陸月。未扣案之販│
│  │5所示 │                │賣第二級毒品所得之財物新臺│
│  │      │                │幣壹仟元沒收，如全部或一部│
│  │      │                │不能沒收時，以其財產抵償之│
│  │      │                │；未扣案之門號0000000000號│
│  │      │                │行動電話機具壹支（含SIM卡 │
│  │      │                │壹枚）沒收，如全部或一部不│
│  │      │                │能沒收時，追徵其價額；扣案│
│  │      │                │之電子磅秤壹台、夾鏈袋壹包│
│  │      │                │均沒收。                  │
├─┼───┼────────┼─────────────┤
│6 │如附表│（同上）        │甲○○販賣第二級毒品，處有│
│  │一編號│                │期徒刑年陸月。未扣案之販│
│  │6所示 │                │賣第二級毒品所得之財物新臺│
│  │      │                │幣貳仟元沒收，如全部或一部│
│  │      │                │不能沒收時，以其財產抵償之│
│  │      │                │；未扣案之門號0000000000號│
│  │      │                │行動電話機具壹支（含SIM卡 │
│  │      │                │壹枚）沒收，如全部或一部不│
│  │      │                │能沒收時，追徵其價額；扣案│
│  │      │                │之電子磅秤壹台、夾鏈袋壹包│
│  │      │                │均沒收。                  │
├─┼───┼────────┼─────────────┤
│7 │如附表│（同上）        │甲○○販賣第二級毒品，處有│
│  │一編號│                │期徒刑年捌月。未扣案之販│
│  │7所示 │                │賣第二級毒品所得之財物新臺│
│  │      │                │幣伍仟元沒收，如全部或一部│
│  │      │                │不能沒收時，以其財產抵償之│
│  │      │                │；未扣案之門號0000000000號│
│  │      │                │行動電話機具壹支（含SIM卡 │
│  │      │                │壹枚）沒收，如全部或一部不│
│  │      │                │能沒收時，追徵其價額；扣案│
│  │      │                │之電子磅秤壹台、夾鏈袋壹包│
│  │      │                │均沒收。                  │
├─┼───┼────────┼─────────────┤
│8 │如附表│（同上）        │甲○○販賣第二級毒品，處有│
│  │一編號│                │期徒刑年柒月。未扣案之販│
│  │8所示 │                │賣第二級毒品所得之財物新臺│
│  │      │                │幣仟元沒收，如全部或一部│
│  │      │                │不能沒收時，以其財產抵償之│
│  │      │                │；未扣案之門號0000000000號│
│  │      │                │行動電話機具壹支（含SIM卡 │
│  │      │                │壹枚）沒收，如全部或一部不│
│  │      │                │能沒收時，追徵其價額；扣案│
│  │      │                │之電子磅秤壹台、夾鏈袋壹包│
│  │      │                │均沒收。                  │
├─┼───┼────────┼─────────────┤
│9 │如附表│（同上）        │甲○○販賣第二級毒品，處有│
│  │一編號│                │期徒刑年陸月。未扣案之販│
│  │9所示 │                │賣第二級毒品所得之財物新臺│
│  │      │                │幣貳仟元沒收，如全部或一部│
│  │      │                │不能沒收時，以其財產抵償之│
│  │      │                │；未扣案之門號0000000000號│
│  │      │                │行動電話機具壹支（含SIM卡 │
│  │      │                │壹枚）沒收，如全部或一部不│
│  │      │                │能沒收時，追徵其價額；扣案│
│  │      │                │之電子磅秤壹台、夾鏈袋壹包│
│  │      │                │均沒收。                  │
├─┼───┼────────┼─────────────┤
│10│如附表│（同上）        │（同上）                  │
│  │一編號│                │                          │
│  │10所示│                │                          │
├─┼───┼────────┼─────────────┤
│11│如附表│（同上）        │甲○○販賣第二級毒品，處有│
│  │一編號│                │期徒刑年陸月。未扣案之販│
│  │11所示│                │賣第二級毒品所得之財物新臺│
│  │      │                │幣壹仟元沒收，如全部或一部│
│  │      │                │不能沒收時，以其財產抵償之│
│  │      │                │；未扣案之門號0000000000號│
│  │      │                │行動電話機具壹支（含SIM卡 │
│  │      │                │壹枚）沒收，如全部或一部不│
│  │      │                │能沒收時，追徵其價額；扣案│
│  │      │                │之電子磅秤壹台、夾鏈袋壹包│
│  │      │                │均沒收。                  │
├─┼───┼────────┼─────────────┤
│12│如附表│（同上）        │甲○○販賣第二級毒品，處有│
│  │一編號│                │期徒刑年陸月。未扣案之販│
│  │12所示│                │賣第二級毒品所得之財物新臺│
│  │      │                │幣貳仟元沒收，如全部或一部│
│  │      │                │不能沒收時，以其財產抵償之│
│  │      │                │；未扣案之門號0000000000號│
│  │      │                │行動電話機具壹支（含SIM卡 │
│  │      │                │壹枚）沒收，如全部或一部不│
│  │      │                │能沒收時，追徵其價額；扣案│
│  │      │                │之電子磅秤壹台、夾鏈袋壹包│
│  │      │                │均沒收。                  │
├─┼───┼────────┼─────────────┤
│13│如附表│（同上）        │甲○○販賣第二級毒品，處有│
│  │一編號│                │期徒刑年陸月。未扣案之販│
│  │13所示│                │賣第二級毒品所得之財物新臺│
│  │      │                │幣壹仟伍佰元沒收，如全部或│
│  │      │                │一部不能沒收時，以其財產抵│
│  │      │                │償之；未扣案之門號00000000│
│  │      │                │24號行動電話機具壹支（含SI│
│  │      │                │M卡壹枚）沒收，如全部或一 │
│  │      │                │部不能沒收時，追徵其價額；│
│  │      │                │扣案之電子磅秤壹台、夾鏈袋│
│  │      │                │壹包均沒收。              │
├─┼───┼────────┼─────────────┤
│14│如附表│（同上）        │甲○○販賣第二級毒品，處有│
│  │一編號│                │期徒刑年捌月。未扣案之販│
│  │14所示│                │賣第二級毒品所得之財物新臺│
│  │      │                │幣肆仟元沒收，如全部或一部│
│  │      │                │不能沒收時，以其財產抵償之│
│  │      │                │；未扣案之門號0000000000號│
│  │      │                │行動電話機具壹支（含SIM卡 │
│  │      │                │壹枚）沒收，如全部或一部不│
│  │      │                │能沒收時，追徵其價額；扣案│
│  │      │                │之電子磅秤壹台、夾鏈袋壹包│
│  │      │                │均沒收。                  │
├─┼───┼────────┼─────────────┤
│15│如附表│（同上）        │甲○○販賣第二級毒品，處有│
│  │一編號│                │期徒刑年捌月。未扣案之販│
│  │15所示│                │賣第二級毒品所得之財物新臺│
│  │      │                │幣伍仟元沒收，如全部或一部│
│  │      │                │不能沒收時，以其財產抵償之│
│  │      │                │；未扣案之門號0000000000號│
│  │      │                │行動電話機具壹支（含SIM卡 │
│  │      │                │壹枚）沒收，如全部或一部不│
│  │      │                │能沒收時，追徵其價額；扣案│
│  │      │                │之電子磅秤壹台、夾鏈袋壹包│
│  │      │                │均沒收。                  │
├─┼───┼────────┼─────────────┤
│16│如附表│（同上）        │甲○○販賣第二級毒品，處有│
│  │一編號│                │期徒刑年陸月。未扣案之販│
│  │16所示│                │賣第二級毒品所得之財物新臺│
│  │      │                │幣貳仟元沒收，如全部或一部│
│  │      │                │不能沒收時，以其財產抵償之│
│  │      │                │；未扣案之門號0000000000號│
│  │      │                │行動電話機具壹支（含SIM卡 │
│  │      │                │壹枚）沒收，如全部或一部不│
│  │      │                │能沒收時，追徵其價額；扣案│
│  │      │                │之電子磅秤壹台、夾鏈袋壹包│
│  │      │                │均沒收。                  │
└─┴───┴────────┴─────────────┘

司法院資訊處製作；財團法人民間司法改革基金會備份。
